Manoel Rodrigues do Nascimento

Contato: +55 (34) 99175-0674

Uberlândia - MG

E-mail: manoelrodrigues.nascimento@gmail.com

LinkedIn: https://www.linkedin.com/in/manoel-rodrigues-do-nascimento-2359a732

Objetivo

Colaborar em um ambiente de trabalho onde possa colocar em prática meus conhecimentos em favor da instituição na qual viso integrar. Compartilhar experiências, visando crescimento quantitativo, qualitativo a empresa e a mim como profissional.

Formação

Pós-Graduação - Análise e Desenvolvimento de Sistemas Aplicados à Gestão Empresarial - **IFTM** (Instituto Federal de Educação, Ciência e Tecnologia do Triângulo Mineiro) concluído em 12/2018.

Bacharel em Sistemas de Informação na UNITRI (Centro Universitário do Triangulo) - concluído em 08/2012.

Resumo Profissional

Profissional na área de dados com foco em Engenharia de Dados, minha trajetória na área de TI, teve início desde 2002. Bacharelado em Sistemas de Informação (Unitri) e Especialista em Análise e Desenvolvimento de Sistemas pelo Instituto Federal do Triângulo Mineiro (IFTM), estou sempre em busca de aprimorar e expandir conhecimentos.

Conhecimento de Big Data, cluster Hadoop em Docker; Sqoop para ingestão de dados; Processamento em batch com Spark; Armazenamento de dados com HBase e HDFS; Otimização de consultas em grandes volumes de dados estruturados e semiestruturados com uso de Spark e Hive.

Habilidades e Competências

- ETL
 - SQL Server Integration Services (SSIS).
 - o Pentaho PDI-Construção de Projetos de Data Warehouse, AWS Glue.
- CI/CD
 - o GitLab, GitHub, Jenkins.
- DataViz
 - o Power BI, QuickSight, LockerStudio.
- Controle de Versão
 - o Git, Git Flow, GitHub.

Ferramentas de Pipelines de Dados

o Airflow, Azure Data Factory - ADF.

Monitoramento

o Grafana, Prometheus, Netdata, CloudWatch – AWS.

Storage

 DW, RDS, DynamoDB, S3, Oracle, MySQL, PostgreSQL, Microsoft SQL Server.

Serviços AWS

o Lambda, API Gateway, Glue, Athena, QuickSight, Redshift, s3, IAM.

• Linguagens de programação

- o Python, PySpark, R, Scala, SQL, Visual Basic, VB.Net, Asp.Net, Java.
- Forms and Reports.
- Modelagem de Dados.
- Reporting Services e SQL Server Management.
- Docker.
- PL/SQL.
- CRM'S
 - o Protheus, Vantive e PeopleSoft.

Certificações

Business Intelligence Foundation – BIFPC – 09/2023

AWS Cloud Practitioner - AWS - 05/2023

Academy Accreditation - Databricks Lakehouse Fundamentals - 02/2023

Remote Work and Virtual Collaboration Professional Certificate – RWVCPC – 02/2021

Kanban Foundation KIKF – 10/2020.

DevOps Essentials Professional Certificate (DEPC) - 08/2020.

Scrum Foundation Professional (SFPC) - 08/2020.

Oracle DataBase SQL EXPERT - 08/2017.

ITIL® Foundation V3 - 03/2016.

Experiência Profissional

ZeusAgroTech

Senior Data Enginner | Data Analyst – 07/2023 a 04/2024

- Modelagem de Dados, Desenvolvimento de DataSets, Data ingestion.
- Export de Dados de Sistemas legados.
- Desenvolvimento e suporte de rotinas de ETL em Pentaho PDI.
- Desenvolvimento de consultas em PostgreSQL (Relatórios).
- Desenvolvimento, apoio e monitoramento das rotinas ETL.
- Desenvolvimento e suporte de relatórios e Dashboards com Power Bl.
- Análise dados, regra de negócio e indicadores para atender a necessidade do cliente.
- Gerenciamento toda a estrutura de BI da empresa.
- Apoio na infraestrutura e configuração de Banco de Dados na Nuvem (RDS -PostgreSQL) - AWS.

Zup I.T. Innovation

Senior Information Technology System Analyst | Data Analyst | Data Engineer - 12/2020 a 05/2023

- Modelagem de Dados, Desenvolvimento de DataSets, Data ingestion.
- Desenvolvimento e suporte de rotinas de ETL em SSIS (SQL Server Integration Services).
- Desenvolvimento de consultas em PostgreSQL, SQL Server.
- Desenvolvimento, apoio e monitoramento das rotinas ETL.
- Desenvolvimento e suporte de relatórios e Dashboards com Power BI, QuickSight, Pvthon.
- DBA, Documentação e boas práticas de Banco de Dados.

ValeCard

Analista Desenvolvedor Sênior - 08/2015 a 12/2020

Atuando como Especialista/Desenvolvedor SQL | Data Engineer, modelagem de dados e ETL. Análise de Demandas e apoio a equipe de BI, validando código (SQL), Infraestrutura de Banco de Dados. Desenvolvimento SQL, Forms and Reports.

Interação Tecnologia

Analista Desenvolvedor - 01/2015 a 07/2015

Atuando no desenvolvimento, correção e performance de relatórios, utilizando as ferramentas de desenvolvimento Visual Studio (Reporting Services) e Sql Server Management Studio para desenvolvimento de relatórios Microsoft Dynamics CRM 2013.

SoftBox Serviços Inteligentes em TI

Analista de Sup. Negócio - 07/2013 a 12/2014

Atuando na prestação de serviços de Outsourcing, atendimento de demandas incidentes e serviços, geração de relatórios, desenvolvimento de queries e blocos anônimos em PL/SQL – Sql Developer (Oracle).

PrimeTeam Tecnologia

Analista desenvolvedor - 02/2013 a 07/2013

Atuando em atividades de desenvolvimento utilizando a linguagem VB.Net e Asp.net, frameworks 2003 e 2008.

SWB SoftWare Brasil Soluções Integradas

Analista de Sistemas - 07/2008 a 01/2013

Atuando na prestação de serviços de Outsourcing, atendimento de demandas incidentes e serviços, acerto de dados (Vantive e People), geração de relatórios, desenvolvimento de queries e blocos anônimos em PL/SQL (Oracle) e Query Análise (SQL Server), especificações de requisitos.

Cursos

- GitLab Digital Innovation One 11/2023.
- Data Expert (Power BI) Xperiun 10/2023.

- Pentaho PDI-Construção de Projetos de Data Warehouse Udemy 08/2023.
- Pentaho PDI Udemy 08/2023.
- Fundamentos de Engenharia de Dados Data Science Academy 06/2023.
- Processando Grandes Volumes de Dados com Spark Digital Innovation One 06/2023.
- Jornada DevOps com AWS Digital Innovation One 06/2023.
- Bootcamp Cloud AWS Digital Innovation One 05/2023.
- BootCamp Modulo: Big Data Foundations Semantix Academy 02/2022.
- BootCamp Engenharia de Dados IGTI Instituto de Gestão e Tecnologia da Informação – 02/2021.

Idiomas

Inglês (boa compreensão, leitura e escrita, pouca fala).